臺灣屏東地方法院裁定
111年度潮秩聲字第3號
原處分機關  屏東縣政府警察局潮州分局

法定代理人  簡彥匡

聲明異議人  
即受處分人  李昭盛

上列聲明異議人即受處分人因違反社會秩序維護法案件，對於屏
東縣警察局潮州分局於民國111年4月12日所為之處分（潮警偵字
第11130642800號）聲明異議，本院裁定如下：
    主      文
異議駁回。
    事實及理由
一、按被處罰人不服警察機關之處分者，得於處分書送達之翌日
    起5 日內聲明異議，社會秩序維護法第55條第1 項定有明文
    。本件聲明異議人即受處分人李昭盛因違反社會秩序維護法
    案件，經屏東縣政府警察局潮州分局處罰鍰新臺幣（下同）
    3,000 元，該處分書於民國111 年4月13日送達予異議人，
    異議人於同年月15日聲明異議，有屏東縣政府警察局潮州分
    局111 年4 月12日潮警偵字第11130642800號違反社會秩序
    維護法案件處分書、送達證書及聲明異議狀各1 份在卷可稽
    ，是聲明異議人就本件聲明異議，程序上核與前揭規定相符
    ，合先敘明。
二、原處分意旨略以：聲明異議人即受處分人（下稱異議人）於
    民國111年3月15日20時5分許及同年3月25日19時35分許，在
    門牌號碼屏東縣○○鎮○○里○○路000號住處內，因未做隔音處
    理之鐵皮屋頂內做重量訓練產生之震動及噪音，妨害安寧，
    認異議人上開行為已該當社會秩序維護法第72條第3 款規定
    ，爰裁處異議人罰鍰3,000元等語。
三、異議意旨略以：處分書事實內容稱111年3月15日20時5分許
    及同年3月25日19時35分許，疑所聽到發出聲響便判定是噪
    音；經查於111年3月25日19時35分無發現處理員警到場來應
    門那裡來勸導，且處理員警也無當場勸導並應當場開立共二
    份書面勸導單，聽其有聲音既認定爲噪音嗎，其認定之噪音
    的標準且為何?每次報案後處理員警所趕到現場地點均為同
    一戶的報案人（潮州鎮萬年路188-2號）所為；另查訪任何
    一家住戶均無報案妨害安寧之情事，難道這算是妨害到公眾
    安寧嗎?且同一戶報案人之前也未曾向我們告知並協調溝通
    反應此事，而指述二日也相隔甚遠，該處理員警到達處理現
    況未經勸導並要本人改善之意，即逕予以直接裁處開罰，情
    理令人不服等語。
四、按製造噪音或深夜喧嘩，妨害公眾安寧者，處6,000 元以下
    罰鍰，社會秩序維護法第72條第3 款定有明文。該條所稱之
    噪音，係指噪音管制法令規定之管制標準以外，不具持續性
    或不易測量而足以妨害他人生活安寧之聲音（違反社會秩序
    維護法案件處理辦法第11條規定參照），是上開社會秩序維
    護法條文所處罰之「噪音」，與噪音管制法第3 條規定「本
    法所稱噪音，指超過管制標準之聲音」所指噪音之內涵不同
    ，並不以超過管制標準之聲音為限，而係以足以妨害他人生
    活安寧為要件。又所稱妨害安寧，通常都為鄰居報警，處理
    警員身歷其境瞭解，噪音確實傳於戶外，又經鄰居證實，難
    以忍受者，始可認其妨害公眾安寧（司法院( 81) 廳刑一字
    第329 號函參照）。
五、訊據異議人固坦承有於上開時間及住處從事重量訓練運動
　　之事實，惟矢口否認有妨害公眾安寧之情事。經查：
 ㈠、本案證人於警詢時陳述如下：
  ⒈證人即報案人林淑菁於111年3月15 日及111年3月25 日警詢
    中陳稱略以：萬年路190號鄰居（即本件聲明異議人）在4樓
    頂樓後方加蓋鐵皮，在裡面進行重訓，產生震動的噪音造成
    我們附近鄰居困擾。重訓的聲音不一定，看他們是使用何種
    運動器材，但是因為在鐵皮屋內進行重訓，那種震動會產生
    迴響，導致我們左右隔壁鄰居都長期感受到這種震動產生的
    噪音，讓我們產生很不安的情緒，全身肌肉會緊繃，呼吸急
    促無法放鬆，而上述情況都得等到他們的重訓時間結束而消
    停；且我們不曉得隔壁李先生一家何時會開始重訓，導致住
    在他家隔壁的我們每天都會產生一種壓抑的情緒，因為不曉
    得這種恐怖的噪音振動何時會開始。我已經受不了擾人的噪
    音，所以我自行拿了一台分貝機來做測試，我就分別放在我
    住家3樓後面最後一間房間，3樓到4樓的樓梯間以及4樓中間
    那間讀書房。我分別測得54〜60分貝以及51〜68分貝。這讓我
    真的無法忍受，因為這不是只有今天而已，這是長期的噪音
    困擾，至少持續半年以上。我先生都是準時21時就寢都會被
    上述聲響吵醒，且我與家人長期都被影響，自111年2月22日
    有報警請警方到場處理後，萬年路190號住戶就有點刻意大
    聲發出上述聲響，且鄰居所發出的聲響造成我一陣子失眠（
    失眠狀況約2個月）等語。
　⒉證人即報案人張碧娟於111年3月15 日及111年3 月25日警詢
    中陳稱略以：萬年路190號鄰居長期在他家四樓頂樓後方加
    蓋的鐵皮屋，在裡面進行舉重、打撃沙包或是飛輪的重訓運
    動，產生震動的噪音造成我家很大的困擾，而我之前在111
    年3月15日也有一次跟鄰居一同報案檢舉萬年路190號鄰居妨
    礙安寧情事，但是今天又故態復萌，最近一次發生的時間就
    是今(25)日晚上19時45分許下班回到家，在住家一樓客廳就
    聽到隔壁鄰居家傳來的很大聲的「砰砰」的撞擊聲，以及像
    是鐵鍊在拉扯的聲音，這種聲音讓我聽起來很煩躁，整個情
    緒都要起來了，因為之前報案後，隔壁鄰居暫歇了約2個禮
    拜，但是，天又再次聽到這種噪音，讓我整個情緒都快抓狂
    ！但我因為上班疲累所以選擇先去洗澡，本來想說洗完後接
    近晚上20時許，應該會停止，但是噪音還是持續，後來我就
    接到隔壁鄰居林淑菁小姐的LINE，詢問是否有聽到噪音，感
    覺今天特別大聲。我們是上班族，希望下班後能好好休息，
    而不是去聽他們的重訓噪音。而且他們家常常晚上23時過後
    還會有移動桌椅的聲音，不是用搬的或重物落地，而是用拖
    的，那種跟地面磨擦產生的噪音，刺激的讓我無法好好睡覺
    ，造成我長期失眠，我已經有在診所就醫拿助眠的藥物了。
    之前林淑菁小姐有跟萬年路190號鄰居口頭約定過不要在20
    時以後做重訓，但是後來萬年路190號鄰居又反悔持續在約
    定時間外做重訓，所以我們才決定直接報案檢舉等語。
　⒊證人即報案人陳璂純於111年3月15 日及111年3 月25日警詢
    中陳稱略以：最近一次發生的時間就是25日晚上20時許我跟
    我母親在自家一樓客廳看電視，我就開始聽到隔壁鄰居家（
    萬年路190號）傳來的「砰砰」撞擊的噪音聲，其實我在住○
    ○○○○○○○○○○○○○鄰居○○○○路000號）傳來噪音聲，但是我跟萬
    年路190號的鄰居之間又隔了一間房子，這樣可想而知這樣
    的噪音聲有多大聲了等語。
㈡、互核證人林淑菁、張碧娟及陳璂純等證人所為前揭指述內容
    大致相符，並有報案時間111年2月22 日、111年3月15 日、
    111年3月25 日之110 報案紀錄單及證人間互為line之翻拍
    照片在卷可憑，足認證人林淑菁等人確實長期深受該噪音所
    擾，針對噪音來源而為檢舉，方能解決渠等困擾，並無隨意
    指摘之處，應認證人林淑菁等所為上開證述內容屬實而堪以
    採信。
㈢、聲明異議人辯稱員警未先行勸導等改善教示作為即開罰等語
    。惟聲明異議人於111年2月22日20 時40分許曾因被檢舉報
    案，經員警於111年2月22日20 時46分許到現場處理、111年
    2月23日3 時55分許口頭勸導，此有屏東縣政府警察局勤務
    指揮中心受理110報案紀錄單可憑，然聲明異議人仍持續製
    造噪音妨害公眾安寧，直至111年3月15 日及111年3月25日
    再遭報案檢舉，經警方到場確認聲明異議人確有證人等所指
    製造噪音妨害公眾安寧之違反社會秩序維護法之事實，原處
    分機關始依社會秩序維護法第72條第3 款規定裁處聲明異議
    人罰鍰3,000 元之情事。是聲明異議人此部分之抗辯，亦無
    理由。
㈣、從而，原處分機關即屏東縣政府警察局潮州分局依社會秩序
    維護法第72條第3 款之規定，據以裁處異議人3,000 元之罰
    鍰，經核於法並無不合。從而，本件異議為無理由，應予駁
    回。
六、依社會秩序維護法第57條第2項前段，裁定如主文。
中    華    民    國   111    年     4    月    20    日
                  潮州簡易庭  法  官   吳思怡
以上正本證明與原本無異。
本裁定不得抗告。
中    華    民    國   111    年     4    月    20    日

                              書記官   蔡進吉